【裁判字號】    95,中交簡上,722
【裁判日期】    951212
【裁判案由】    公共危險
【裁判全文】
臺灣臺中地方法院刑事判決         95年度中交簡上字第722號
上  訴  人  臺灣臺中地方法院檢察署檢察官
被      告  甲○○
                    國民
上列上訴人因被告公共危險案件，不服本院臺中簡易庭九十五年
度中交簡字第一四五六號中華民國九十五年八月二十四日第一審
簡易判決（聲請簡易判決處刑案號：臺灣臺中地方法院檢察署九
十五年度速偵字第二九八三號），提起上訴，本院管轄之第二審
合議庭判決如下：
    主    文
上訴駁回。
    犯罪事實
一、甲○○於民國九十五年八月五日凌晨零時三十分許，在臺中
    市松竹皇宮ＫＴＶ，飲用罐裝啤酒三瓶後，已達不能安全駕
    駛動力交通工具之程度，竟仍於同日凌晨二時許，駕駛車牌
    號碼Ｘ３─５０７６號自小客車上路，欲返回其居所。嗣於
    同日凌晨二時三十分許，行經臺中市○○路○段與東大路口
    時，因不勝酒力發作，駕駛反應遲鈍、未能看清前方路況，
    而未注意其前方路口號誌已轉換為左轉綠燈及直行紅燈，猶
    以六、七十公里之高速欲直行通過，致發現詹淑惠所駕駛之
    車牌號碼９Ｕ─５９２８號自小客車正欲自對向車道左轉東
    大路時，已不及煞停，其所駕駛之自小客車車頭乃撞及詹淑
    惠所駕駛之自小客車車頭右側，致詹淑惠臉部及腳部均受有
    傷害（過失傷害部分未據告訴）。嗣經警到場處理，測得甲
    ○○呼氣酒精濃度達每公升零點六五毫克，因而查悉上情。
二、案經臺中市警察局第六分局報告臺灣臺中地方法院檢察署檢
    察官偵查後聲請簡易判決處刑。
    理    由
一、訊據被告甲○○對於上開犯罪事實供承不諱，並經證人詹淑
    惠於警詢時證述其駕駛車牌號碼９Ｕ─５９２８號自小客車
    ，於前揭時、地，遭被告駕駛之自小客車撞及等情明確（見
    警卷第五、六頁，經被告同意有證據能力），且有刑法第一
    百八十五條之三之查獲後測試、觀察職務報告、酒精濃度測
    試值各一份、車籍作業系統─查詢認可資料二份、臺中市警
    察局舉發違反道路交通管理事件通知單三張及現場照片六張
    附卷可稽（見警卷第一一至一四、一七至二一頁），堪認被
    告之自白顯與事實相符，足以採信。參以德、美等國家之認
    定標準，在酒精吐氣濃度達每公升零點五五毫克（或血液濃
    度達百分之零點一一）時，就人體生理行為方面，會產生視
    覺反應遲鈍、影像不能集中、走路或講話可能發抖、動作笨
    拙等影響，就駕駛能力方面，亦會產生駕駛反應遲鈍、同時
    不能看清前方路況及車旁照後鏡等影響，在此情形下，其肇
    事率為一般正常人之十倍等情，被告吐氣之酒精濃度達每公
    升零點六五毫克，且佐以於查獲當時，被告駕駛汽車行經路
    口，竟未發現號誌之轉換，駕駛反應能力已因飲酒而較平日
    為低，達於不能安全駕駛動力交通工具之程度甚明。從而，
    本件事證明確，被告犯行堪以認定，應予依法論科。
二、核被告所為，係犯刑法第一百八十五條之三之服用酒類不能
    安全駕駛動力交通工具而駕駛罪。原審認本件罪證明確，依
    刑事訴訟法第四百四十九條第一項前段、第四百五十四條第
    二項，刑法第一百八十五條之三、第四十一條第一項前段，
    刑法施行法第一條之一第二項後段，判處被告拘役四十五日
    ，並諭知易科罰金之折算標準，核其認事用法均無不當，量
    刑亦稱妥適。檢察官上訴意旨以：被告酒後駕車，經測得呼
    氣中含酒精濃度為每公升零點六五毫克，濃度甚高，行車已
    具有高度危險性，嚴重危及用路人之人身安全，且果然發生
    車禍，爰請撤銷原判決，改判以較重之刑等語。惟按刑罰之
    量定，屬法院自由裁量之職權行使，應審酌刑法第五十七條
    所列各款事由及一切情狀，為酌量輕重之標準，並非漫無限
    制；在同一犯罪事實與情節，如別無其他加重或減輕之原因
    ，下級審法院量定之刑，亦無過重或失輕之不當情形，則上
    級審法院對下級審法院之職權行使，原則上應予尊重，最高
    法院著有八十五年度臺上字第二四四六號裁判意旨可資參照
    。經查：被告所犯之刑法第一百八十五條之三服用酒類不能
    安全駕駛動力交通工具而駕駛罪，其法定刑為「一年以下有
    期徒刑、拘役或三萬元以下罰金」，是原審量處被告拘役四
    十五日，並諭知易科罰金之折算標準，其量刑係在法定刑之
    內，並無違法之處，且審酌被告呼氣酒精濃度之數值、對往
    來人車安全造成危險、造成證人詹淑惠損害之程度及被告犯
    罪後坦認犯行，態度良好等一切情狀，堪認原審量刑並未有
    明顯失出或不當之處，是檢察官前揭上訴理由指稱原審量刑
    過輕失當等語，尚乏理由，應予駁回。
據上論斷，應依刑事訴訟法第四百五十五條之一第一項、第三項
、第三百六十八條，判決如主文。
本案經檢察官乙○○到庭執行職務
中    華    民    國    95    年    12    月    12    日
                  刑事第三庭    審判長法  官  唐 光 義
                                      法  官  賴 妙 雲
                                      法  官  郭 妙 俐
上正本證明與原本無異。
本件不得上訴。
                                      書記官  陳 玉 芬
中    華    民    國    95    年    12    月    12    日


司法院資訊處製作；財團法人民間司法改革基金會備份。
